# 资产处置损益是否对非经常性损益认定有影响？

提问人：嫂嫂自重 时间：2018-01-19 21:47:53
前天晚上收到技术部修订修订报表的格式，客户提出资产处置收益科目属于经常性损益 但是似乎不妥，虽然单列但是并不影响非经常性损益认定标准。

回答人：chenyiwei
与此次修订后政府补助准则改变政府补助列报方式但不影响非经常性损益认定类似，单列“资产处置收益”报表项目，也不影响将非流动资产处置损益列入非经常性损益。

提问人：baby- 时间：2018-01-23 07:34:31
陈版，与日常业务相关的政府补助及资产处置损益尽然已经放到营业利润中核算，但是计算非经常损益仍要计算，这样会不会有些矛盾？

回答人：chenyiwei
不矛盾。非经常性损益是证监会的监管指标，有其自身的逻辑和政策导向考虑。

提问人：奔腾的审鸡师 时间：2018-03-10 16:49:46
请教陈版：非经表第一项非流动性资产处置损益是否应该与利润表中资产处置收益相勾稽，然后资产报废产生的损益应列入非经表的其他营业外收支？

回答人：chenyiwei
非经表第一项非流动性资产处置损益，除了资产处置损益以外，还包括投资收益中的长期股权投资处置损益等，所以不一定完全对应，但差异应可以合理解释。

提问人：奔腾的审鸡师 时间：2018-03-10 17:44:29
陈老师，可能我没表述清楚，我想表达的是，第一项非流动资产处置损益中，是否包含资产报废的损益？

回答人：chenyiwei
这个做法没有统一规定。以前处置和毁损报废区分不清楚的时候往往是混用的，现在当然可以分开。